---
title: "Comparaciones número reproductivo efectivo"
date: "04/08/2020"
output:
  html_document: default
  word_document: default
---

## Comparación para Bogotá

```{r, message=FALSE, echo=FALSE, fig.height=8, fig.width=10,warning=FALSE}
bogota_1 <- readRDS("bogota.RDS")
bogota_1
```

```{r, message=FALSE, echo=FALSE, fig.height=8, fig.width=10,warning=FALSE}
bogota_2 <- readRDS("bogota_2.RDS")
bogota_2
```

```{r, message=FALSE, echo=FALSE, fig.height=8, fig.width=10,warning=FALSE}
bogota_2W <- readRDS("bogota_2W.RDS")
bogota_2W
```

## Comparación para Barranquilla

```{r, message=FALSE, echo=FALSE, fig.height=8, fig.width=10,warning=FALSE}
barranquilla <- readRDS("baranquilla.RDS")
barranquilla
```

```{r, message=FALSE, echo=FALSE, fig.height=8, fig.width=10,warning=FALSE}
barranquilla_2 <- readRDS("baranquilla_2.RDS")
barranquilla_2
```

```{r, message=FALSE, echo=FALSE, fig.height=8, fig.width=10,warning=FALSE}
barranquilla_2W <- readRDS("baranquilla_2W.RDS")
barranquilla_2W
```

## Comparación para atlantico

```{r, message=FALSE, echo=FALSE, fig.height=8, fig.width=10,warning=FALSE}
atlantico <- readRDS("atlantico.RDS")
atlantico
```

```{r, message=FALSE, echo=FALSE, fig.height=8, fig.width=10,warning=FALSE}
atlantico_2 <- readRDS("atlantico_2.RDS")
atlantico_2
```

```{r, message=FALSE, echo=FALSE, fig.height=8, fig.width=10,warning=FALSE}
atlantico_2W <- readRDS("atlantico_2W.RDS")
atlantico_2W
```

## Comparación para Cartagena

```{r, message=FALSE, echo=FALSE, fig.height=8, fig.width=10,warning=FALSE}
cartagena <- readRDS("cartagena.RDS")
cartagena
```

```{r, message=FALSE, echo=FALSE, fig.height=8, fig.width=10,warning=FALSE}
cartagena_2 <- readRDS("cartagena_2.RDS")
cartagena_2
```

```{r, message=FALSE, echo=FALSE, fig.height=8, fig.width=10,warning=FALSE}
cartagena_2W <- readRDS("cartagena_2W.RDS")
cartagena_2W
```

## Comparación para Bolívar

```{r, message=FALSE, echo=FALSE, fig.height=8, fig.width=10,warning=FALSE}
bolivar <- readRDS("bolivar.RDS")
bolivar
```

```{r, message=FALSE, echo=FALSE, fig.height=8, fig.width=10,warning=FALSE}
bolivar_2 <- readRDS("bolivar_2.RDS")
bolivar_2
```

```{r, message=FALSE, echo=FALSE, fig.height=8, fig.width=10,warning=FALSE}
bolivar_2W <- readRDS("bolivar_2W.RDS")
bolivar_2W
```

## Comparación para Amazonas

```{r, message=FALSE, echo=FALSE, fig.height=8, fig.width=10,warning=FALSE}
amazonas <- readRDS("amazonas.RDS")
amazonas
```

```{r, message=FALSE, echo=FALSE, fig.height=8, fig.width=10,warning=FALSE}
amazonas_2 <- readRDS("amazonas_2.RDS")
amazonas_2
```

```{r, message=FALSE, echo=FALSE, fig.height=8, fig.width=10,warning=FALSE}
amazonas_2W <- readRDS("amazonas_2W.RDS")
amazonas_2W
```

## Comparación para Cali

```{r, message=FALSE, echo=FALSE, fig.height=8, fig.width=10,warning=FALSE}
cali <- readRDS("cali.RDS")
cali
```

```{r, message=FALSE, echo=FALSE, fig.height=8, fig.width=10,warning=FALSE}
cali_2 <- readRDS("cali_2.RDS")
cali_2
```

```{r, message=FALSE, echo=FALSE, fig.height=8, fig.width=10,warning=FALSE}
cali_2W <- readRDS("cali_2W.RDS")
cali_2W
```

## Comparación para Valle del Cauca

```{r, message=FALSE, echo=FALSE, fig.height=8, fig.width=10,warning=FALSE}
valle <- readRDS("valle.RDS")
valle
```

```{r, message=FALSE, echo=FALSE, fig.height=8, fig.width=10,warning=FALSE}
valle_2 <- readRDS("valle_2.RDS")
valle_2
```

```{r, message=FALSE, echo=FALSE, fig.height=8, fig.width=10,warning=FALSE}
valle_2W <- readRDS("valle_2W.RDS")
valle_2W
```

## Comparación para Medellín

```{r, message=FALSE, echo=FALSE, fig.height=8, fig.width=10,warning=FALSE}
medellin <- readRDS("medellin.RDS")
medellin
```

```{r, message=FALSE, echo=FALSE, fig.height=8, fig.width=10,warning=FALSE}
medellin_2 <- readRDS("medellin_2.RDS")
medellin_2
```

```{r, message=FALSE, echo=FALSE, fig.height=8, fig.width=10,warning=FALSE}
medellin_2W <- readRDS("medellin_2W.RDS")
medellin_2W
```

## Comparación para Antioquia

```{r, message=FALSE, echo=FALSE, fig.height=8, fig.width=10,warning=FALSE}
antioquia <- readRDS("antioquia.RDS")
antioquia
```

```{r, message=FALSE, echo=FALSE, fig.height=8, fig.width=10,warning=FALSE}
antioquia_2 <- readRDS("antioquia_2.RDS")
antioquia_2
```

```{r, message=FALSE, echo=FALSE, fig.height=8, fig.width=10,warning=FALSE}
antioquia_2W <- readRDS("antioquia_2W.RDS")
antioquia_2W
```

## Comparación para Meta

```{r, message=FALSE, echo=FALSE, fig.height=8, fig.width=10,warning=FALSE}
meta <- readRDS("meta.RDS")
meta
```

```{r, message=FALSE, echo=FALSE, fig.height=8, fig.width=10,warning=FALSE}
meta_2 <- readRDS("meta_2.RDS")
meta_2
```

```{r, message=FALSE, echo=FALSE, fig.height=8, fig.width=10,warning=FALSE}
meta_2W <- readRDS("meta_2W.RDS")
meta_2W
```


## Comparación para Chocó

```{r, message=FALSE, echo=FALSE, fig.height=8, fig.width=10,warning=FALSE}
choco <- readRDS("choco.RDS")
choco
```

```{r, message=FALSE, echo=FALSE, fig.height=8, fig.width=10,warning=FALSE}
choco_2 <- readRDS("choco_2.RDS")
choco_2
```

```{r, message=FALSE, echo=FALSE, fig.height=8, fig.width=10,warning=FALSE}
choco_2W <- readRDS("choco_2W.RDS")
choco_2W
```

## Comparación Boyacá

```{r, message=FALSE, echo=FALSE, fig.height=8, fig.width=10,warning=FALSE}
boyaca <- readRDS("boyaca.RDS")
boyaca
```

```{r, message=FALSE, echo=FALSE, fig.height=8, fig.width=10,warning=FALSE}
boyaca_2 <- readRDS("boyaca_2.RDS")
boyaca_2
```

```{r, message=FALSE, echo=FALSE, fig.height=8, fig.width=10,warning=FALSE}
boyaca_2W <- readRDS("boyaca_2W.RDS")
boyaca_2W
```

## Tasas de ataque

```{r, message=FALSE, echo=FALSE, fig.height=8, fig.width=10,warning=FALSE}
rate_attack <- readRDS("rate_attack.RDS")
rate_attack
```
