---
title: "Comparaciones número reproductivo efectivo"
date: "30/7/2020"
output:
  html_document: default
  word_document: default
---

## Comparación para Bogotá

```{r, message=FALSE, echo=FALSE, fig.height=8, fig.width=10,warning=FALSE}
bogota <- readRDS("bogota.RDS")
bogota
```

## Comparación para Barranquilla

```{r, message=FALSE, echo=FALSE, fig.height=8, fig.width=10,warning=FALSE}
barranquilla <- readRDS("baranquilla.RDS")
barranquilla
```

## Comparación para atlantico

```{r, message=FALSE, echo=FALSE, fig.height=8, fig.width=10,warning=FALSE}
atlantico <- readRDS("atlantico.RDS")
atlantico
```

## Comparación para Cartagena

```{r, message=FALSE, echo=FALSE, fig.height=8, fig.width=10,warning=FALSE}
cartagena <- readRDS("cartagena.RDS")
cartagena
```

## Comparación para Bolívar

```{r, message=FALSE, echo=FALSE, fig.height=8, fig.width=10,warning=FALSE}
bolivar <- readRDS("bolivar.RDS")
bolivar
```

## Comparación para Amazonas

```{r, message=FALSE, echo=FALSE, fig.height=8, fig.width=10,warning=FALSE}
amazonas <- readRDS("amazonas.RDS")
amazonas
```

## Comparación para Cali

```{r, message=FALSE, echo=FALSE, fig.height=8, fig.width=10,warning=FALSE}
cali <- readRDS("cali.RDS")
cali
```

## Comparación para Valle del Cauca

```{r, message=FALSE, echo=FALSE, fig.height=8, fig.width=10,warning=FALSE}
valle <- readRDS("valle.RDS")
valle
```

## Comparación para Medellín

```{r, message=FALSE, echo=FALSE, fig.height=8, fig.width=10,warning=FALSE}
medellin <- readRDS("medellin.RDS")
medellin
```

## Comparación para Antioquia

```{r, message=FALSE, echo=FALSE, fig.height=8, fig.width=10,warning=FALSE}
antioquia <- readRDS("antioquia.RDS")
antioquia
```

## Comparación para Meta

```{r, message=FALSE, echo=FALSE, fig.height=8, fig.width=10,warning=FALSE}
meta <- readRDS("meta.RDS")
meta
```


## Comparación para Boyacá

```{r, message=FALSE, echo=FALSE, fig.height=8, fig.width=10,warning=FALSE}
boyaca <- readRDS("boyaca.RDS")
boyaca
```


## Comparación para Chocó

```{r, message=FALSE, echo=FALSE, fig.height=8, fig.width=10,warning=FALSE}
choco <- readRDS("choco.RDS")
choco
```

## Tasas de ataque
```{r, message=FALSE, echo=FALSE, fig.height=8, fig.width=10,warning=FALSE}
rate_attack <- readRDS("rate_attack.RDS")
rate_attack
```
